臺灣高雄地方法院刑事判決　　　　　　　94年度易字第1053號
公　訴　人　臺灣高雄地方法院檢察署檢察官
被　　　告　己○○
　　　　　　丁○
　　　　　　　　　　　樓
上列被告因竊盜案件，經檢察官提起公訴（94年度偵字第8809、
9282號）， 本院判決如下：
    主  文
己○○共同連續攜帶兇器毀壞門扇竊盜，處有期徒刑貳年。並應
於刑之執行前，令入勞動場所強制工作年。扣案之虎口鉗壹支
，沒收之。
丁○共同攜帶兇器毀壞門扇竊盜，累犯，處有期徒刑壹年貳月。
    事  實
一、己○○於民國87年間因犯竊盜及贓物等罪，分別經法院判處
    有期徒刑1 年6 月及2 年2 月確定，於88年8 月13日入監執
    行，並接續執行之前之殘刑2 年5 月20日，刑期本應至94年
    4 月19日縮刑期滿，於93年10月14日假釋出監（未構成累犯
    ）。丁○於88年間因犯竊盜案件，經本院判處有期徒刑7 月
    ，並經台灣高等法院高雄分院駁回上訴確定，於93年12月11
    日執行完畢。
二、己○○基於概括犯意：
  (一)先於94年4 月15日中午12時10分許，與丁○基於意圖為自己
    不法所有之犯意聯絡，由丁○騎乘車號不詳之機車後載己○○，共同至乙○○位於高雄縣岡山鎮○○里○○○街162 號
    住處（下稱162 號）附近，兩人並攜帶客觀上足以對人生命
    、身體構成威脅之鐵製扳手及鐵撬各1 支，由己○○先至16
    2 號按門鈴，因屋主乙○○未予回應，其等遂以為屋內無人
    而認有機可乘，並發現鄰房即高雄縣岡山鎮○○里○○○街
    164 號房屋（下稱164 號）無人居住且鐵門未鎖，即由丁○
    將機車騎至附近停放，己○○則先進入164 號，並經由該房
    屋頂樓進入162 號頂樓（兩屋均為4 層樓透天房屋，頂樓可
    相通），丁○隨後亦跟進，其等並持攜帶之鐵製扳手及鐵撬
    ，將162 號頂樓鐵門附加之門鎖破壞後，共同侵入16 2號內
    行竊（無故侵入住宅部分未據告訴），先於4 樓竊取ＢＢ彈
    玩具槍4 支後，再至2 樓竊取NEC 牌手機1 支、OKWA P手機
    1 支、皇家禮炮洋酒1 瓶、MP3 隨身碟1 台及現金新台幣（
    下同）1500元。兩人得手後欲循原路線逃逸，惟當時乙○○
    已發現其等入侵行竊，旋會同警方於164 號內外將其兩人逮
    捕，並起出前開竊得之物品及扣得供竊盜所用之鐵製扳手及
    鐵撬各1 支。
  (二)己○○承前同一犯意，再於94年4 月22日下午3 時許，與劉
    清秒基於意圖為自己不法所有之犯意聯絡，由劉清秒以機車
    搭載己○○，至戊○○位於高雄市○○鄉○○村○○路14號
    住宅外，己○○見該住宅大門未鎖，即持其所有客觀上足以
    對人生命、身體構成威脅之虎口鉗1 支侵入上開住宅，劉清
    秒則於屋外機車上把風等候，惟己○○正在屋內搜尋欲竊取
    之物品時，因遭屋主鄰居黃主義發現而未得手，劉清秒則騎
    乘機車逃逸。嗣黃主義通知戊○○前來並報警處理，經警扣
    得上開供竊盜所用之虎口鉗1 支。
三、案經高雄縣政府警察局岡山分局報請台灣高雄地方法院檢察
    署檢察官偵查起訴。
    理  由
壹、證據能力之說明：
一、按被告以外之人於偵查中向檢察官所為之陳述，除顯有不可
    信之情況者外，得為證據，刑事訴訟法第159 條之1 第2 項
    定有明文。證人黃主義於偵查中向檢察官具結後所為之陳述
    ，本院審酌該陳述未見有何顯不可信之情況，依上開規定，
    得為證據。
二、又按被告以外之人於審判外之陳述，雖不符刑事訴訟法第
    159 條之1 至第159 條之4 之規定，而經當事人於審判程序
    同意作為證據，法院審酌該言詞陳述或書面陳述作成時之情
    況，認為適當者，亦得為證據，同法第159 條之5 第1 項定
    有明文。立法意旨在於傳聞證據未經當事人之反對詰問予以
    核實，原則上先予排除，惟若當事人已放棄反對詰問權，於
    審判程序中表明同意該等傳聞證據可作為證據，基於尊重當
    事人對傳聞證據之處分權，及證據資料愈豐富，愈有助於真
    實發見之理念，且強化言詞辯論主義，使訴訟程序得以順暢
    進行，上開傳聞證據亦均具有證據能力。查證人戊○○、黃
    主義於警詢中之供述，雖均屬於傳聞證據，然被告及檢察官
    均同意作為證據，且本院審酌該言詞陳述及書面陳述作成之
    情況，未見有何不適當之情形，故依前開規定，均得為證據
    。
貳、認定犯罪之證據及論罪科刑之理由：
一、訊據被告己○○、丁○固不否認有於上揭事實(一)所載之時、
    地，將前開竊得之物自164 號頂樓搬至164 號1 樓之事實，
    惟均否認有進入162 號內行竊之犯行，己○○辯稱：我看到
    1 位認識的朋友丙○○拿鐵撬進入164 號，我和丁○就跟著
    他進入，我到達162 號頂樓時，丙○○剛好要從162 號出來
    ，手上拿著1 個袋子，我喊「有賊」，他就逃跑了，於是丁○將袋子撿起來，我們一同從164 號頂樓下樓後，就看到乙○○在門口等候，我那次是想黑吃黑云云；丁○則辯稱：我
    有進入164 號，但我上至4 樓時有見到1 個袋子，我就將那
    個袋子從4 樓拿到1 樓云云。經查：
  (一)證人即被害人乙○○於本院審理時證稱：當時我正在3 樓房
    間睡午覺，聽到有人在按門鈴，按了很久，我沒有理他，後
    來聽到樓上有發出很大聲的聲響，我直覺認為是小偷，就報
    警處理，並到1 樓外面等警察來，後來我看到己○○（當庭
    指認）手持鐵製扳手先走出164 號，丁○（當庭指認）也跟
    著要跑出來，看到我後又跑進去，躲在1 樓後方廁所裡，鐵
    撬不是我的，是在我家頂樓鐵門旁發現的等語（見本院94年
    9 月20日審判筆錄），而丁○於警訊時供承：我和己○○乘
    機車至竹圍西街162 號要行竊，由己○○按電鈴，發現沒有
    人回應等語（見94年4 月15日警詢筆錄），是乙○○所述該
    名按門鈴之人應係己○○；再參諸己○○按電鈴試探虛實後
    ，乙○○即聽到竊賊自頂樓破壞鐵門侵入房屋之聲響，足認
    當時侵入房屋之竊賊應係被告2 人無誤，倘如己○○所辯稱
    其係尾隨另1 名竊賊進入164 號云云，其自無先至162 號按
    門鈴之理，是其上開辯詞不足採信。又依乙○○上開證稱有
    目擊己○○手持鐵製扳手走出164 號，而鐵撬係於頂樓鐵門
    旁發現等語，足證扣案之鐵製扳手及鐵撬各1 支應係被告2
    人持以竊盜所用無訛。
  (二)被告丁○於偵、審中雖辯稱其並未進入162 號內行竊云云，
    惟其於警詢時供稱：兩人共同進入162 號內，我發現4 樓有
    ＢＢ彈玩具槍4 支，其他物品在3 樓竊得等語（見94年4 月
    15 日 警詢筆錄），而證人乙○○證稱：ＢＢ槍放在4 樓，
    其餘物品均放在2 樓等語（見本院94年9 月20日審判筆錄）
    ，互核除就ＢＢ槍以外物品所放置之樓層稍有歧異外，其餘
    情節均大致相符，足見丁○應有進入162 號內行竊，否則即
    無法明確供述僅有ＢＢ彈玩具槍放置於4 樓，其餘物品則放
    置於另一樓層等細節，故丁○於偵、審中所為上開辯詞，應
    係事後避重就輕之詞，無足可採。
  (三)再被告己○○雖提出證人丙○○所書寫之「自首狀」影本1
    紙為證，惟證人丙○○於本院審理時結證稱：自首狀是己○○叫我寫的，他說要寫給他家人看的，我不知道他會拿來法
    院，他只叫我幫忙寫，內容並不實在，是己○○寫完草稿後
    ，我再把內容抄寫在該自首狀上，我並沒有在94年4 月15日
    中午去竹圍西街行竊等語（見本院94年9 月20日審判筆錄）
    ，則該自首狀內容之真實性，已非無疑。再觀諸卷附自首狀
    影本中記載：「自首人除該金項鍊帶之由124 號四樓陽台、
    後面房屋等逃走外，其餘所竊得之物... 並無帶走」等文字
    ，惟證人乙○○明確證稱：我並無任何金飾或金項鍊遭竊，
    且只有從164 號可以進入我家，房屋外沒有任何可供攀爬的
    樓梯，屋後雖有其他房屋，但並未相連，距離約1 米半寬等
    語（見前開審判筆錄），是上開自首狀之內容顯與事實多所
    扞格，尚難遽信。佐以己○○對於該名竊賊逃逸之情形先供
    稱：那名男子從162 號4 樓爬到162 號後面那1 棟等語（見
    本院94年7 月20日準備程序筆錄），後又供稱：他從後面爬
    繩子逃走等語（見本院94年9 月20日審判筆錄），所述前後
    反覆不一，是實難憑上開自首狀認定至162 號內下手行竊之
    人即為丙○○，而非被告2 人。
  (四)此外，復有扣押物品目錄表、贓物認領保管收據及照片10張
    附卷可稽及鐵製扳手、鐵撬各1 支扣案可佐。被告己○○及
    丁○有於上揭事實(一)所載之時、地，共同攜帶鐵製扳手及鐵
    撬，破壞162 號頂樓鐵門附加之門鎖後入內行竊之事實，堪
    以認定。
二、訊據被告己○○對於有於上揭事實(二)所示時、地，進入證人
    即告訴人戊○○之住宅內行竊，後因遭證人黃主義發現而未
    得手一情坦承不諱；惟仍辯稱：劉清秒不知道我是要去行竊
    ，我只叫他載我到該處找朋友，他在外面的樹下等我云云。
    惟證人黃主義證稱：我在十字巷口看到有2 個人騎1 台機車
    在該處徘徊，覺得很可疑，我看到其中1 人進入屋裡，另外
    1 個人在機車上觀察周圍環境探頭探腦，我就上前問他要做
    什麼，他說那桑椹不知是誰種的，並問我要幹嘛，我說我看
    你有犯罪的嫌疑，對方一聽之後便騎機車離開等語（見雄檢
    94年度偵字第9282號偵查卷第36頁），如劉清秒並非為己○○在外把風，則於黃主義詢問其在該處作何事時，應無騎機
    車迅速逃逸之理；且己○○所持之虎口鉗甚為明顯，劉清秒
    應有看見己○○手持該物進屋，倘己○○僅係去找朋友，自
    無攜帶虎口鉗前去之必要，顯見劉清秒知悉己○○要進入戊○○之住宅內行竊，且係在外把風無訛。此外，復有上開虎
    口鉗1 支扣案可佐，己○○與劉清秒此部分共同竊盜未遂犯
    行，亦堪認定。
三、被告2 人於行竊時所持之鐵製扳手、鐵撬及虎口鉗，均為金
    屬製品，質地堅硬，客觀上足以對人之生命、身體、安全構
    成威脅，具有危險性，自屬兇器，又毀壞構成門之一部之鎖
    ，應認係毀壞門扇，是核被告己○○、丁○就事實(一)所為，
    均係犯刑法第321 條第1 項第3 款、第2 款之攜帶兇器、毀
    壞門扇竊盜罪；己○○就事實(二)所為，則係犯刑法第321 條
    第2 項、第1 項第3 款之攜帶兇器竊盜未遂罪及刑法第306
    條之無故侵入住宅罪。己○○就事實(一)與丁○間、就事實(二)
    與劉清秒間，有犯意聯絡及行為分擔，均為共同正犯。己○○先後所犯加重竊盜罪之既遂、未遂犯行，時間緊接，方法
    相同，觸犯構成要件相同之罪名，顯係基於概括犯意為之，
    應依連續犯規定，論以一情節較重之攜帶兇器毀壞門扇竊盜
    既遂罪，並加重其刑；又其就事實(二)所犯之加重竊盜未遂罪
    與無故侵入住宅罪間，有方法結果之牽連關係，為牽連犯，
    應從一重之竊盜未遂罪處斷。丁○於88年間因犯竊盜案件，
    經本院判處有期徒刑7 月，並經台灣高等法院高雄分院駁回
    上訴確定，於93年12月11日執行完畢，有臺灣高等法院被告
    前案紀錄表附卷可稽，其5 年內再犯有期徒刑以上之罪，為
    累犯，應依刑法第47條規定加重其刑。爰審酌被告2 人不思
    以己力賺取財物，持兇器進入他人住宅行竊，除侵害個人之
    財產權外，更破壞個人之居住安寧，嚴重威脅個人之居家安
    全，且己○○事後仍飾詞卸責，並有多次竊盜前科及於假釋
    期間即再犯案之紀錄，丁○則避重就輕，足見其等均未能深
    刻體悟自己行為之過錯，及對他人所造成之損害，惡性非輕
    等一切情狀，各量處如主文所示之刑，以資懲儆。扣案之虎
    口鉗1 支，為己○○所有，並為供其竊盜所用之物，應依刑
    法第38條第1 項第2 款，宣告沒收之；至扣案之鐵製扳手及
    鐵撬各1 支，雖為被告2 人竊盜所用之物，惟被告2 人均否
    認為其等所有，亦無證據證明確係被告2 人所有，是爰不為
    沒收之諭知，併此敘明。末查，己○○自58年間起迄犯本案
    止有多次竊盜前科（於58年間，即因竊盜案件經法院判處有
    期徒刑4 年確定，再於71、72年間，因竊盜案件分別由法院
    判處有期徒刑1 年10月、1 年6 月確定，再於84年間，因竊
    盜案件經法院判處有期徒刑10月確定，於假釋期間再犯竊盜
    案件，於87、88年間，再經法院判處有期徒刑1 年6 月、1
    年4 月確定，於假釋期間再犯本案），有臺灣高等法院被告
    前案紀錄表在卷可按，足見其大都於前案竊盜罪判決或假釋
    出獄不久再為竊盜犯行，足認其有犯竊盜罪之習慣，是爰依
    竊盜犯贓物犯保安處分條例第3 條第1 項第1 款、第4 條、
    第5 條第1 項之規定，諭知於刑之執行前，應入勞動場所強
    制工作3 年，以資矯治。
據上論斷，應依刑事訴訟法第299 條第1 項前段，刑法第28條、
56條、第321 條第1 項第2 款、第3 款、第306 條、第55條、第
47條、第38條第1 項第2 款，罰金罰鍰提高標準條例第1 條前段
，竊盜犯贓物犯保安處分條例第3 條第1 項第1 款、第4 條、第
5 條第1 項，判決如主文。
本案經檢察官甲○○到庭執行職務。
中　　華　　民　　國　　94　　年　　10　　月　　4 　　日
                  刑事第十五庭  審判長法　官  唐照明
                                      法  官  陳筱蓉
                                      法  官  盧怡秀
以上正本證明與原本無異。
如不服本判決，應於判決送達後10日內，向本院提出上訴狀。
中　　華　　民　　國　　94　　年　　10　　月　　5　　日
                                      書記官  林秀珍
附錄本判決論罪科刑法條：
中華民國刑法第321條
犯竊盜罪而有左列情形之一者，處6 月以上、5 年以下有期徒刑
：
一於夜間侵入住宅或有人居住之建築物、船艦或隱匿其內而犯之
者。
二  毀越門扇、牆垣或其他安全設備而犯之者。
三  攜帶兇器而犯之者。
四  結夥三人以上而犯之者。
五  乘火災、水災或其他災害之際而犯之者。
六  在車站或埠頭而犯之者。
前項之未遂犯罰之。
